臺灣臺南地方法院刑事裁定
110年度單禁沒字第231號
聲  請  人  臺灣臺南地方檢察署檢察官
被      告  楊傳義




上列聲請人因被告違反毒品危害防制條例案件，聲請單獨宣告沒
收違禁物（110年度戒毒偵字第71號、110年度聲沒字第619號）
，本院裁定如下：
    主  文
扣案如附表所示之物均沒收銷燬。
    理  由
一、聲請意旨如附件臺灣臺南地方檢察署檢察官聲請書所載。
二、按違禁物得單獨宣告沒收；違禁物不問屬於犯罪行為人與否
    ，沒收之，刑法第40條第2項、第38條第1項分別定有明文。
    又海洛因、甲基安非他命業經分別列為第一級、第二級毒品
    ，均不得非法施用、持有；查獲之第一級、第二級毒品，不
    問屬於犯罪行為人與否，均沒收銷燬之，毒品危害防制條例
    第2條第2項第1款、第2款及第18條第1項前段亦各有明文規
    定。
三、經查：
  ㈠被告楊傳義因違反毒品危害防制條例案件，經觀察、勒戒及
    強制戒治執行完畢，並經臺灣臺南地方檢察署檢察官以110
    年度戒毒偵字第71號為不起訴處分確定，有上開不起訴處分
    書及臺灣高等法院被告前案紀錄表在卷可稽。　
  ㈡上開案件中扣案如附表所示之物經鑑定結果，確均檢出海洛
    因或甲基安非他命成分（數量、扣案時、地及證據等均詳如
    附表所示），經核各屬毒品危害防制條例第2條第2項第1款
    、第2款所定之第一級毒品或第二級毒品，均為違禁物無誤
    ，揆諸首揭規定，檢察官本件聲請核無不合，應予准許；又
    如附表所示之包裝袋因原係供包裝海洛因或甲基安非他命之
    用，縱於檢測時將其內毒品取出，勢仍有微量毒品沾附其上
    無法析離，該等包裝袋自均應與其內之毒品一併沒收銷燬，
    併此敘明。
四、依刑事訴訟法第455條之36第2項，刑法第40條第2項，毒品
    危害防制條例第18條第1項前段，裁定如主文。
中　　華　　民　　國　　110 　年　　12　　月　　7 　　日
　　　　　　　　　      刑事第二庭   法　官　 蔡盈貞
以上正本證明與原本無異。
如不服本裁定，應於收受送達後5日內向本院提出抗告狀。（應
附繕本）
　　　　　　　　　　　　　　　　　　 書記官　 林耿慧　　
中　　華　　民　　國　　110 　年　　12　　月　　7 　　日
附表：     編號 物品名稱 數量及說明 扣案時、地 證據   1 第一級毒品海洛因 1包（含包裝袋1只，海洛因檢驗後淨重0.081公克）。 109年5月28日17時40分許，在臺南市○○區○○路00號前為警查扣。 ⑴臺南市政府警察局永康分局搜索扣押筆錄及扣押物品目錄表（該分局南市警永偵字第1090271602號卷第19至27頁）。 ⑵109年6月17日高市凱醫驗字第64763號高雄市立凱旋醫院濫用藥物成品檢驗鑑定書（臺灣臺南地方檢察署109年度毒偵字第1395號卷第67頁）。   2 第一級毒品海洛因 1包（含包裝袋1只，海洛因檢驗後淨重0.020公克）。 109年6月24日21時30分許，在臺南市○○區○○路000巷00號前為警查扣。 ⑴臺南市政府警察局永康分局搜索扣押筆錄及扣押物品目錄表（該分局南市警永偵字第1090322325號卷第23至31頁、第35頁）。 ⑵109年7月22日高市凱醫驗字第65141號高雄市立凱旋醫院濫用藥物成品檢驗鑑定書（臺灣臺南地方檢察署109年度毒偵字第1591號卷第13頁）。   3 第一級毒品海洛因 9包（含包裝袋9只，海洛因驗餘淨重合計共0.62公克）。 109年7月30日9時許，在臺南市○○區○○○路00巷00號為警查扣。  ⑴臺南市政府警察局第五分局扣押筆錄及扣押物品目錄表（該分局南市警五偵字第1090390925號卷第13至19頁）。 ⑵109年9月2日調科壹字第10923014920號法務部調查局濫用藥物實驗室鑑定書（臺灣臺南地方檢察署109年度毒偵字第1897號卷第15頁）。   4 第一級毒品海洛因 1包（含包裝袋1只，海洛因檢驗後淨重0.015公克）。 109年6月10日17時35分許，在臺南市永康區大灣路879巷口為警查扣。  ⑴臺南市政府警察局永康分局永信派出所扣押筆錄及臺南市政府警察局永康分局扣押物品目錄表（該分局南市警永偵字第1090294276號卷第11至15頁）。 ⑵109年6月24日高市凱醫驗字第64813號高雄市立凱旋醫院濫用藥物成品檢驗鑑定書（臺灣臺南地方檢察署109年度毒偵字第1513號卷第41頁）。   5 第二級毒品甲基安非他命 1包（含包裝袋1只，甲基安非他命檢驗後淨重0.322公克）。 109年6月10日17時35分許，在臺南市永康區大灣路879巷口為警查扣。  ⑴臺南市政府警察局永康分局永信派出所扣押筆錄及臺南市政府警察局永康分局扣押物品目錄表（該分局南市警永偵字第1090294276號卷第11至15頁）。 ⑵109年8月13日高市凱醫驗字第65387號高雄市立凱旋醫院濫用藥物成品檢驗鑑定書（臺灣臺南地方檢察署109年度毒偵字第1513號卷第34頁）。   6 第二級毒品甲基安非他命 殘渣袋1個（含包裝袋1只，毛重為0.228公克）。 109年4月7日11時25分許，在臺南市○○區○○路000巷00號3樓前套房為警查扣。  ⑴臺南市政府警察局永康分局搜索扣押筆錄及扣押物品目錄表（該分局南市警永偵字第1090183496號卷第43至51頁）。 ⑵109年7月22日高市凱醫驗字第65150號高雄市立凱旋醫院濫用藥物成品檢驗鑑定書（臺灣臺南地方檢察署109年度毒偵字第1382號卷第21頁）。